臺灣士林地方法院民事裁定
111年度抗字第240號
抗  告  人  台灣動源營造股份有限公司

兼  上一人
法定代理人  林妤瑾  
抗  告  人  偉宏營造股份有限公司

兼  上一人
法定代理人  凌鴻章  
抗  告  人  程珉儀  
相  對  人  合迪股份有限公司
法定代理人  陳鳳龍  
代  理  人  陳彥傑  
上列當事人間聲請本票裁定事件，抗告人對於民國111年7月26日
本院111年度司票字第10287號裁定提起抗告，本院裁定如下：
    主  文
抗告駁回。
抗告程序費用新臺幣壹仟元由抗告人連帶負擔。
    理  由
一、按在票據上簽名者，依票上所載文義負責；二人以上共同簽
    名時，應連帶負責；執票人向本票發票人行使追索權時，得
    聲請法院裁定後強制執行；票據法第5條、第123條分別定有
    明文。又本票執票人依上開法條之規定，聲請法院裁定許可
    對發票人強制執行，係屬非訟事件程序，法院僅就形式上審
    查得否准許強制執行，此項裁定並無確定實體上法律關係存
    否之效力，如發票人倘就票據是否偽造或票據債務之存否有
    爭執，應由發票人提起確認之訴，以資解決。再按免除作成
    拒絕證書之本票，執票人聲請裁定准予強制執行時，毋庸提
    出已為付款提示之證據，票據債務人如主張本票未經執票人
    提示，依票據法第124條準用同法第95條但書之規定，應由
    票據債務人負舉證之責，此亦屬實體問題，自應由票據債務
    人另行提起訴訟解決之。又抗告，除本編別有規定外，準用
    第三編第一章之規定，第二審法院認為上訴為無理由者，應
    為駁回之判決，民事訴訟法第495條之1第1項、第449條第1
    項分別定有明文；上開規定，依非訟事件法第46條規定，於
    非訟事件之抗告準用之。
二、本件相對人主張其執有抗告人於民國110年9月22日共同簽發
    、票面金額新臺幣（下同）1,053萬1,000元、到期日111年6
    月24日、免除作成拒絕證書之本票1紙（下稱系爭本票），
    詎屆期向抗告人為付款之提示，僅獲部分清償，尚有473萬1
    ,000元未獲清償，爰依票據法第123 條規定，聲請裁定准予
    強制執行等語，並提出系爭本票為證。
三、原裁定准予強制執行，抗告人不服，抗告意旨略以：伊共同
    簽發系爭本票時，並未記載到期日，亦未授權相對人填載到
    期日；又相對人從未向伊提示系爭本票，請求付款通知信函
    之意思表達，不符付款提示之要件。原裁定准許相對人強制
    執行之聲請，難以維持，爰提起抗告，請求廢棄原裁定等語
    。
四、經查：
  ㈠本件原審依非訟事件程序審查，認系爭本票發票人欄有抗告
    人之簽章，形式上審查，抗告人為共同發票人，並具備本票
    各項應記載事項，合於票據法第120條規定，屬有效之本票
    ，已符合同法第123條之規定，而為准予強制執行之裁定，
    核無不合。
  ㈡系爭本票已載明：「本票據免除作成拒絕證書」，相對人並
    陳稱已於到期日屆至時向抗告人提示系爭本票（見本院111
    年度司票字第10287號卷第8頁、第12頁、本院卷第26頁），
    表明屆期提示，揆之首揭說明，相對人毋須提出已為付款提
    示之證據，反應由發票人即抗告人就執票人未為提示負舉證
    之責。而抗告人就上開所辯並未提出具體事證以實其說，其
    此部分主張即難憑採。
  ㈢至抗告人所辯系爭本票未記載到期日乙情，縱使屬實，亦為
    實體上之爭執，依前揭規定及說明，抗告人應另行提起訴訟
    ，以資解決，要非本件非訟程序所得審究。
  ㈣從而，抗告意旨指摘原裁定不當，求予廢棄原裁定，為無理
    由，應予駁回。
五、爰依法裁定如主文。
中　　華　　民　　國　　111 　年　　11　　月　　25　　日
                  民事第四庭  法  官  謝佳純
以上正本係照原本作成。
如不服本裁定，僅得於收受本裁定正本送達後10日內，以適用法
規顯有錯誤為理由，向本院提出再抗告狀（須按他造當事人之人
數附繕本及繳納再抗告裁判費新臺幣1,000 元）。再抗告時應提
出委任律師或具有律師資格之人之委任狀；委任有律師資格者，
另應附具律師資格證書及釋明委任人與受任人間有民事訴訟法第
466 條之1 第1 項但書或第2 項所定關係之釋明文書影本。
中　　華　　民　　國　　111 　年　　11　　月　　25　　日
                              書記官  陳怡文